臺灣士林地方法院刑事判決　　　　　　100年度審訴字第418號
公　訴　人　臺灣士林地方法院檢察署檢察官
被　　　告　李仲凱
選任辯護人　鄭文玲律師
上列被告因違反槍砲彈藥刀械管制條例案件，經檢察官提起公訴
（100年度偵字第4114號），本院判決如下：
    主  文
李仲凱未經許可，寄藏可發射子彈具有殺傷力之改造手槍，處有
期徒刑壹年拾月，併科罰金新臺幣拾萬元，罰金如易服勞役，以
新臺幣壹仟元折算壹日。緩刑伍年，緩刑期間付保護管束，並應
自本判決確定之日起陸個月內向公庫支付新臺幣陸萬元，及向執
行檢察官指定之政府機關、政府機構、行政法人、社區或其他符
合公益目的之機構或團體提供壹佰小時之義務勞務。扣案之仿FN
廠半自動改造手槍壹支（含彈匣壹個，槍枝管制編號：00000000
00號）沒收。
    犯 罪 事 實
一、李仲凱明知仿FN廠半自動改造手槍（槍枝管制編號 ：00000
    00000 號）1 支（含彈匣1 個），具有殺傷力，為槍砲彈藥
    刀械管制條例所列管之槍枝，未經許可不得寄藏，竟於民國
    99 年1、2 月間某日，在其位於臺北市萬華區○○○路○ 段
    280 巷2 號4 樓之住處樓下，自已歿之林宏樹處受託代為保
    管、收受上開槍砲，並將之藏放在其所有車牌號碼1806-QK
    號自用小客車右前座置物箱內。嗣於100 年3 月17日22時10
    分許，李仲凱駕駛該自用小客車，行經臺北市大同區○○○
    路14 4巷6 號前，因違規停車而遭警方盤查，李仲凱於該盤
    查員警未發覺前，自首上開犯行，並主動報繳前揭改造手槍
    1 支且接受裁判，始查悉上情。
二、案經臺北市政府警察局大同分局報請臺灣士林地方法院檢察
    署檢察官偵查起訴。
    理  由
壹、證據能力部分：
    按被告以外之人於審判外之言詞或書面陳述，除法律有規定
    者外，不得作為證據，刑事訴訟法第159 條第1 項固有明文
    。惟被告以外之人於審判外之陳述，經當事人於審判程序同
    意作為證據，法院審酌該言詞陳述或書面陳述作成時之情況
    ，認為適當者，亦得為證據；當事人、代理人或辯護人於法
    院調查證據時，知有上開刑事訴訟法第159 條第1 項不得為
    證據之情形，而未於言詞辯論終結前聲明異議者，視為有前
    項之同意，刑事訴訟法第159 條之5 亦有明文。本判決以下
    援用各項傳聞證據，經本院於審判程序提示予被告、辯護人
    ，並告以內容要旨，被告、辯護人表示無意見，且未聲明異
    議，本院審酌相關言詞陳述或書面陳述作成時之情況，認為
    適當，依前揭法條意旨，均得援為本案證據。
貳、實體部分：
一、上揭犯罪事實，業據被告李仲凱迭於警詢、偵查中及本院準
    備程序期日、審理中坦白不諱（參見偵查卷第4114號第12至
    14頁、第43至44頁、第66至67頁、本院100 年8 月31日準備
    程序筆錄第2 頁及100 年9 月19日審判筆錄第1 至6 頁），
    ，復有扣案之仿FN廠半自動改造手槍1 支（含彈匣1 個，槍
    枝管制編號：0000000000號）及卷附採證照片6 張（參見上
    開偵查卷第28至30頁、第52頁）可佐。又上開改造手槍經送
    內政部警政署刑事警察局以檢視法、性能檢驗法、試射法鑑
    驗後，結果略以：送鑑手槍1 枝（槍枝管制編號：00000000
    00號），認係改造手槍，由仿FN廠半自動手槍製造之槍枝，
    換裝土造金屬槍管而成，擊發功能正常，可供擊發適用子彈
    使用，認具殺傷力等情，有該局100 年4 月25日刑鑑字第10
    00038936號槍彈鑑驗書1 份附卷可佐（參見上開偵查卷第49
    頁），是被告所持有之上開改造手槍，屬槍砲彈藥刀械管制
    條例第4 條第1 項第1 款所稱之其他可發射金屬或子彈具有
    殺傷力之各式槍砲無訛。綜上，足徵被告之自白核與事實相
    符，應堪採信。本件事證明確，被告前揭犯行洵堪認定，應
    依法論科。
二、按「寄藏」之受人委託代為保管，其保管之本身所為之「持
    有」，係「寄藏」之當然結果，法律上自宜僅就「寄藏」行
    為為包括之評價，不應另就「持有」予以論罪（最高法院74
    年台上字第3400號判例可資參照）。是核被告寄藏前揭具有
    殺傷力改造手槍之行為，係犯槍砲彈藥刀械管制條例第8 條
    第4 項之未經許可寄藏其他可發射子彈具有殺傷力之改造手
    槍罪，其持有槍枝行為為寄藏之當然結果不另論罪。又按對
    於未發覺之罪自首而受裁判者，得減輕其刑。但有特別規定
    者，依其規定，刑法第62條定有明文，復按槍砲彈藥刀械管
    制條例第18條第1 項前段之犯本條例之罪自首，並報繳其持
    有之全部槍砲、彈藥、刀械者，減輕或免除其刑，乃屬自首
    之特別規定（最高法院92年度臺上字第422 號判決參照）。
    查被告未經許可持有改造手槍之犯行，在未為任何有偵查犯
    罪職權之公務員發覺前，即主動向臺北市政府警察局大同分
    局員警張譽鐘自首，並報繳其持有本案扣案之槍枝而接受裁
    判等情，有偵查報告、警詢筆錄、扣押筆錄及扣押物品目錄
    表各1 份存卷可查（見上開偵查卷第5 頁、第12至15頁、第
    19 、22 頁），足見被告於警方查覺其犯行前即自首並主動
    交出其持有之槍枝並接受裁判，揆諸上揭說明，爰依槍砲彈
    藥刀械管制條例第18條第1 項前段之規定，減輕其刑。茲審
    酌被告明知本案之半自動改造手槍具有殺傷力，依法不得任
    意持有、收受，竟仍基於友人所託而收受寄藏，惟被告主動
    自首本件犯行，犯後態度良好，另衡以被告尚非基於犯罪之
    目的而主動持有本案槍砲，且亦未因此而造成其他損害，暨
    其目前有正當工作，及其智識程度、家庭經濟狀況等一切情
    狀，爰量處如主文所示之刑，並就罰金部分諭知易服勞役之
    折算標準。
三、末查，被告前未曾因故意犯罪受有期徒刑以上刑之宣告，此
    有臺灣高等法院被告前案紀錄表在卷可參，其因一時失慮，
    致罹刑典，犯後終能坦承犯行，尚具悔意，堪認被告經此刑
    之宣告後，應知警惕而無再犯之虞，本院因認上開所宣告之
    刑以暫不執行為適當，爰依刑法第74條第1 項第1 款規定併
    宣告緩刑5 年，以啟自新。另為使被告深切記取教訓，使其
    於緩刑期內能深知警惕，避免其再度犯罪，依刑法第74條第
    2 項第4 款之規定，命被告於本判決確定後6 個月內向公庫
    支付新臺幣6 萬元，併依刑法第74條第2 項第5 款之規定，
    命被告應於緩刑期間，依執行檢察官之命令，向執行檢察官
    指定之政府機關、政府機構、行政法人、社區或其他符合公
    益目的之機構或團體，提供100 小時之義務勞務，並依刑法
    第93條第1 項第2 款之規定，諭知於緩刑期間付保護管束，
    以勵自新。被告於本案緩刑期間，倘違反上開負擔，情節重
    大，足認原宣告之緩刑難收其預期效果，而有執行刑罰之必
    要，得依刑法第75條之1 第1 項第4 款規定撤銷其緩刑之宣
    告，附此敘明。至扣案之仿FN廠半自動改造手槍壹支（含彈
    匣1 個，槍枝管制編號：0000000000號）為違禁物，應依刑
    法第38條第1 項第1 款規定宣告沒收。
四、據上論斷，應依刑事訴訟法第299 條第1 項前段，槍砲彈藥
    刀械管制條例第8 條第4 項、第18條第1 項前段，刑法第11
    條、第42條第3 項前段、第74條第1 項第1 款、第2 項第4
    款、第5 款、第93條第1 項第2 款、第38條第1 項第1 款，
    判決如主文。
本案經檢察官蔡元仕到庭執行職務。
中    華    民    國    100    年    9    月    30    日
                  刑事第一庭審判長法  官      林秀鳳
                                  法  官      莊明達
                                  法  官      劉瓊雯
如不服本判決應於收受送達後10日內向本院提出上訴書狀，並應
敘述具體理由；其未敘述上訴理由者，應於上訴期間屆滿後20日
內向本院補提理由書（均須按他造當事人之人數附繕本）「切勿
逕送上級法院」。
以上正本證明與原本無異。
                                  書記官  吳尚文
中    華    民    國  100     年    10     月    4    日
本案論罪科刑法條全文：
槍砲彈藥刀械管制條例第8條第4項
未經許可，持有、寄藏或意圖販賣而陳列第1 項所列槍枝者，處
3 年以上10年以下有期徒刑，併科新臺幣700 萬元以下罰金。